# 请教陈版，子公司成立在前，母公司成立在后的问题

提问人：gpqg 时间：2020-11-20 14:36:00
请教陈版，有一家设立在开曼群岛的甲公司，在 2019 年初成立。
乙公司是在中国成立的，成立时间是 2017 年初。
甲公司在 2020 年初收购了乙公司后，想到纽交所上市。（子公司成立在前，母公司成立在后），那么此时IPO中需要提供三年一期的报表，那么这三年一期从何时开始计算呢？
谢谢陈版！

回答人：chenyiwei
理论上，合并报表应从母公司的成立日开始编制。但如因特殊原因（如此处的申报上市、申报发债等）需模拟计算子公司在母公司设立日之前的业绩的，则可以以“假设母公司设立后的架构在报告期期初已存在且一直延续至今”为假设编制模拟汇总合并报表，并充分披露所依据的编制基础和假设。
该种编制基础是否可接受，需咨询其预计使用者，以及查阅其拟上市交易所的相关业务规则。